【裁判字號】    89,訴,1178
【裁判日期】    890907
【裁判案由】    排除侵害等
【裁判全文】
臺灣桃園地方法院民事裁定  八十九年度訴字第一一七八號
    原      告  環宇建設股份有限公司
    法定代理人  丙○○
    被      告  乙○○
                庚○○
                丙○○
                辛○○
                己○○
    兼右六人
    訴訟代理人  甲○○
    被      告  戊○○
    被      告  丁○○
    右二人共同
    訴訟代理人  王昧爽律師
右當事人間請求排除侵害等事件，本院裁定如左：
    主      文
原告之訴及假執行之聲請均駁回。
訴訟費用由原告負擔。
    理      由
一、按和解成立者，與確定判決有同一之效力，又原告之訴其訴訟標的為確定判決之
    效力所及者，法院應以裁定駁回之，民事訴訟法第三百八十條第一項、第二百四
    十九條第一項第七款分別定有明文。
二、本件原告聲明求為判決被告戊○○、丁○○應將座落桃園縣中壢市○○段中壢老
    小段第一八六地號如附圖所示Ａ部分土地上之建物（門牌號碼桃園縣中壢市○○
    路七五號）拆除，並將土地返還原告及其他共有人全體，並自民國八十八年六月
    十日起至還地之日止，按年連帶給付原告等新台幣四萬四千零四十四元，並願供
    擔保請准宣告假執行。其陳述略稱桃園縣中壢市○○段中壢老小段一六八地號土
    地為原告及其他共有人所共有，有土地登記簿謄本可稽，被告無權占有如附圖Ａ
    所示部分土地建築房屋（門牌號碼桃園縣中壢市○○街七十五號），其占用面積
    為十九點二五平方公尺，亦經桃園縣中壢地政事務所測量並繪製，爰依民法第七
    百六十七條規定，提起本訴。
三、惟查，本件原告前案（本院八十八年度訴字第八六三號）於八十八年六月九日起
    訴狀聲明請求含本件被告戊○○、丁○○在內等六人共同給付一百十五萬八千二
    百十元予原告等人（含本件原告在內共十七人），其理由為被告等六人無權占用
    原告等十七人共有之前揭土地建造房屋，而依民法第一百八十四條不當得利之規
    定，請求被告等六人返還起訴前五年間相當於租金之不當得利金一百十五萬八千
    二百十元。嗣於八十八年十二月一日依桃園縣中壢市地政事務所複丈結果之面積
    ，減縮訴之聲明為一百零二萬七千四百四十元。復於八十八年十二月二十日追加
    訴之聲明：被告戊○○、丁○○（其餘被告四人之部分與本件無關，不予論列）
    應將座落於系爭土地如附圖Ａ部分上之建物（即同縣市○○街七十五號）拆除，
    將土地返還原告等人，並追加自聲請狀送達翌日起至返還日止，按年給付原告等
    共二萬七千五百二十八元，被告戊○○、丁○○並應自該土地遷出。被告戊○○
    、丁○○雖於八十九年一月七日言詞辯論期日表示不同意原告追加之訴，惟於該
    期日終結前，被告戊○○、丁○○經承審法官之勸諭，與原告等人達成和解，和
    解內容為「一、被告願以一坪新台幣二十七萬元之價格，向原告及其選定人共十
    七人購買系爭中壢市○○段中壢老小段一八六號之持分土地，比例如附表Ａ、Ｂ
    、Ｃ、Ｈ所示各自占用之面積計算，並於半月內簽訂買賣契約。」、「二、原告
    其餘請求拋棄。」、「三、訴訟費用由原告負擔。」，觀之，原告等人與被告戊
    ○○、丁○○業已就占用系爭土地依面積比例計算，達成以一坪二十七萬元之價
    格購買原告所有權之應有部分，而原告拋棄其餘不當得利請求權之合意，應認被
    告戊○○、丁○○於該言詞辯論期日前已同意原告訴之追加，否則兩造無法就原
    起訴聲明外之土地如何返還爭執為訴訟上之和解。職是之故，原告本件訴之聲明
    即與本院八十八年度訴字第八六三號返還不當得利事件之聲明及請求權基礎均相
    同，再依前揭民事訴訟法第三百八十條第一項、同法第二百四十九條第一項第七
    款規定，本件原告之訴即為確定判決效力所及，應以裁定駁回其訴。原告之訴應
    既應駁回，其假執行之聲請即失所附麗，併予駁回。
四、依民事訴訟法第二百四十九條第一項第七款、第九十五條、第七十八條，裁定如
    主文。
中      華      民      國    八十九    年      九      月      七      日
                                    臺灣桃園地方法院民事第二庭
~B法      官  張淑芬
右為正本係照原本作成
如對本裁定抗告須於裁定送達後十日內向本院提出抗告狀
中      華      民      國    八十九    年      九      月      七      日
~B法院書記官  游  誼


司法院資訊處製作；財團法人民間司法改革基金會備份。
